臺灣高等法院臺中分院刑事判決　　　　　　　　　九十一年度上易字第一六八四號
　　上　訴　人
　　即　被　告　乙○○
　　　　　　　　丙○○
右上訴人因傷害等案件，不服臺灣台中地方法院九十一年度易字第九一六號中華民國
九十一年七月三十日第一審判決（起訴案號：臺灣台中地方法院檢察署九十年度偵字
第五三一五號），提起上訴，本院判決如左：
    主　  文
上訴駁回。
    事　  實
一、乙○○於民國（下同）八十九年十二月二十四日晚上八時五十分許，駕駛其所有
    之車號ＭＦ─三二四五號之白色喜美自用小客車搭載丙○○，行經台中市○○街
    與陜西路口附近時，與甲○○所駕駛搭載己○○、李景銘及丁○○等人之車號Ｂ
    二─四七八五號白色三菱自用小客車會車，兩車互不相讓，因甲○○所駕駛之白
    色三菱自用小客車車頭略為領先些許，先行駛離，此舉引發乙○○、丙○○不滿
    ，乙○○即駕前揭自用小客車在後追逐甲○○所駕之白色喜美自用小客車，追至
    文心路、陝西路口處時，乙○○即將之併排在甲○○所駕駛之白色三菱自用小客
    車之左手邊，甲○○便開窗問以：「現在是怎樣？」等語，詎乙○○、丙○○二
    人竟基於共同傷害及毀損之犯意聯絡，分由乙○○持棒球棍、丙○○持鐵棒出來
    ，甲○○見狀即右轉文心路駛離，乙○○即駕車在後追逐，追至大雅路與北平路
    口時，因停紅綠燈，為乙○○駕車追上，乙○○即持前揭棒球棍、丙○○持鐵棒
    下車，先打破甲○○所駕駛Ｂ二─四七八五號自用小客車之前擋風玻璃一面、左
    右側玻璃各二面、打壞左右遮雨板各一面及毀壞該自小客車車頂之板金，致該處
    板金凹陷，足以生損害於甲○○，另分由王豐文持棒球棍毆打甲○○、丙○○持
    鐵棒毆打己○○，致甲○○受有左側手肘扭傷之傷害，己○○則受有右手尺骨骨
    折之傷害。
二、案經甲○○、己○○訴由臺中市警察局第二分局報請臺灣臺中地方法院檢察署檢
    察官偵查起訴。
    理　  由
一、訊據上訴人即被告乙○○、丙○○二人均矢口否認有上開傷害、毀損犯行，被告
    乙○○辯稱：伊車子當時在家裡，沒有借人，伊根本沒有砸他們的車子，也沒有
    打人云云；被告丙○○辯稱：案發當時在家睡覺，並無傷害被害人或毀損車子云
    云。經查：
  (一)被告乙○○駕駛其所有之ＭＦ─三二四五號之白色喜美自用小客車搭載丙○○，
    行經前揭路段因與被害人甲○○等人發生會車糾紛，心生不滿，而於右揭時地分
    持球棒及鐵棒，毀損告訴人甲○○所駕駛上開自小客用車之物，另分由王豐文持
    棒球棍毆打甲○○、丙○○持鐵棒毆打己○○，致甲○○、己○○受有上開傷害
    等情，業據告訴人甲○○、己○○迭於警訊、偵查及原審審理時指訴歷歷，並經
    當場指認無訛，核與證人丁○○於原審審理時證述：「當天八十九年十二月二十
    四日晚上，由甲○○及己○○開車載我和李錦明，我們在漢口路上車，我們要去
    豐原找朋友，在文心路跟大雅路再過來一點有一個陸橋（與告訴人所指在華美街
    與陜西路口，仍同一地點），我們會車時，我們互不相讓，我們的車頭比較領先
    所以我們先走，陸橋過後，我們要轉出去文心路時，他們的車子停在我們的左手
    邊，他們車窗搖下來，坐在副駕駛座的人開窗砸我們的車子駕駛座上面的車頂，
    駕駛嚇到就開車趕快跑，然後他們追過來，我們開到北平路及大雅路口時，因為
    塞車被擋住，他們追上來，有兩個人下車拿類似鐵棒的東西開始砸我們的車子，
    還有打坐在前座的朋友」等語大致相符（見原審卷第五三頁），另證人李錦明於
　　原審亦證稱：告訴人等確因會車問題，而於右揭時地，遭人分持球棒及鐵棒，砸
    毀告訴人甲○○所駕駛車號Ｂ二─四七八五號自小客用車，及傷害告訴人甲○○
    、己○○等語（見原審卷第三九、八二至八三頁），而且證人丁○○於原審另證
    稱：「問：如何知道車號？答：我坐後座，他的車子停在我們正後面時，我用我
    的手機記下來的」、「問：對方車子是什麼車子？答：是白色喜美」、「問：如
    何確定是他們兩人？答：（他們）一開始就砸車窗，車窗破了，所以我看到他們
    的臉」等語（同原審卷第五四、五五頁）；於本院亦證稱：因為被告等人打完後
    要跑時，伊往後看就看到車牌，就將車牌輸入行動電話內等語（見本院卷第三七
    頁），足見證人丁○○案發時所記載之車牌號碼應屬無誤，而告訴人二人與證人
    二人所為之指訴亦非子虛。況證人丁○○因另案遭通緝自始即不願暴光，係原審
    法院自證人李錦明處一再追問始得知其人，且業已通緝在押中，而證人丁○○所
    證述之情節，又核與告訴人指述情節大致相符，苟未親自在場焉能為如述之證述
    ？又本件案發至警方通知被告二人至警局製作，時間相距大約三小時，告訴人、
    證人丁○○與被告均素不相識，應無誣指之可能。此外，復有私立中國醫藥學院
    附設醫院之診斷證明書及病情說明各一紙（見偵查卷第三七頁、本院卷第六五頁
    ）及車輛被砸毀之照片七張（見偵查卷第十六至十八頁）附卷可稽，更足徵告訴
    人上開供述及證人之證述應與事實相符，而應堪採信。
  (二)雖告訴人甲○○於偵查中指稱：我們有證人，當時有很多人在場看見，有一個在
    北平路理容店的店員叫「阿俊」（指丁○○）他有看到，也有記下被告二人的車
    牌，我可以去查問他的姓名住址。還有一個證人叫李錦明，他當時剛好在路邊有
    看到我們被打，我可以去查問看看等語（見偵查卷第二十七頁）；告訴人己○○
    於原審指稱：「問：當時還有誰看到？答：有一位李先生還有一位理髮店的，可
    是理髮店的已經找不到人了」等語（見原審卷第二四頁）。惟，告訴人甲○○及
    己○○所指理容店的店員，實係證人丁○○，而證人李錦明及丁○○二人，於案
    發當時，係與告訴人二人同在甲○○所駕駛之白色三菱自小客車上，然因當時證
    人李錦明及丁○○均在通緝中，告訴人只得隱瞞渠等二人之身份及搭載二人之事
    實，分據證人丁○○及李錦明於原審證述明確。是告訴人二人於警訊、偵查甚至
    原審法院審理時均未透露，於案發當時搭載通緝中之證人李錦明及丁○○，並佯
    稱目擊證人係理容店的店員，實符常情。況告訴人隱瞞證人李錦明、丁○○身份
    之事實，於證人李錦明及丁○○於原審證稱：目睹被告等二人砸車及傷害告訴人
    等二人之犯行亦不生影響，且本件事證已甚明確，自無再對證人或被告測謊之必
    要。被告於原審請求測謊，已無必要。另證人丁○○於本院調查時雖證稱伊確定
    被告乙○○有持棍棒毆打被害人，但不確定被告丙○○是否有毆打被害人云云，
    惟被告丙○○確實有持鐵棒敲毀告訴人己○○所坐之右前座玻璃，復持鐵棒毆打
    告訴人己○○手肘，告訴人己○○用力開車門將被告丙○○推開後，被告乙○○
    又向前走到告訴人己○○之右前座等情，業據告訴人己○○、甲○○於警訊中指
    訴綦詳，本院審之告訴人二人曾與被告二人近身搏鬥，當無錯認之理，渠二人之
    指訴應較確實而堪採信，故證人丁○○於本院證稱無確定被告丙○○是否有毀損
    、傷害云云，尚難據為被告二人有利之認定，併此敘明。
  (三)被告乙○○雖辯以案發時其車子停放家裏，與女友羅詩楹去中華路附近看電影云
    云，惟查：被告於警訊中供稱：案發當天是聖誕夜伊至台中找朋友玩，案發當時
    伊正好要到台中縣大里市大明高中附近找女性朋友，警方通知時，伊正在逢甲商
    圈逛街，伊在晚上九時三十分之前便在逢甲逛街了，而車子停放於丙○○住處附
    近（公益路裕毛屋附近）等語（見偵查卷第七、八頁），於偵查中則供稱：應該
    是放在車廠，是在松竹路那邊云云（見偵查卷第三五頁），復於原審及本院改稱
    ：車子當時在家裡，也沒有借人云云，核其前後供述，關於車輛究竟停放於丙○○租處或松竹路附近及案發當時究竟與證人羅詩楹在逢甲商圈逛街或中華路看電
    影均前後不符，互有矛盾，另參諸被告丙○○於警訊中亦供稱：被告乙○○所有
    上開車輛均係伊在使用，案發當時該車停放在公益路與向上路附近巷內云云（見
    偵查卷第九頁背面、第十頁），亦足認被告丙○○於本院所辯案發當時人在家中
    睡覺，完全不知情應屬卸責之詞。被告乙○○另聲請訊問證人羅詩楹，以證明案
    發當時伊與羅詩楹一同看電影云云，惟：被告乙○○對於案發當時究竟所為何事
    之上開供述，已先後矛盾，故本院認已無再行訊問證人羅詩楹之必要，附此敘明
    。綜上所述，被告二人所辯無非臨訟畏罪飾卸之詞，要無足採，本件事證明確，
    被告二人前揭犯行，洵堪認定。
二、核被告乙○○、丙○○二人所為，均係犯刑法第二百七十七條第一項之傷害罪及
    第三百五十四條之毀損器物罪。渠等二人，就上揭傷害及毀損行為，有犯意聯絡
    及行為分擔，均為共同正犯。又被告乙○○、丙○○於前揭時、地，二人分持棒
    球棍及鐵棍之一行為，而毆打告訴人二人之致傷之行為，為想像競合犯，應從較
    重之對告訴人己○○傷害罪處斷。又被告二人所犯上開二罪間，犯意各別，行為
    互殊，應予分論併罰。原審判決依刑法第二十八條、第二百七十七條第一項、第
    三百五十四條、第五十五條前段、第五十一條第五款、第四十一條第一項前段、
    罰金罰鍰提高標準條例第一項前段、第二條等規定，並審酌被告等二人與告訴人
    間僅因會車問題，即公然於馬上路持球棒及鐵條毆打告訴人等二人，並毀損告訴
    人甲○○所駕駛自小客車之如事實欄所示之物，犯行重大，及其等二人於犯罪後
    猶飾詞卸責等一切情狀，分別量處被告二人傷害部分各處有期徒刑四月，毀損部
    分，各處有期徒刑月，各應執行有期徒刑陸月，並均諭知易科罰金之折算標準
    ，另敘明被告供犯罪所用之球棒及鐵條，並未扣案，亦無法證明係被告二人所有
    ，故不另宣告沒收等情，核其認事用法，均無不當，量刑亦稱妥適，被告二人上
    訴仍執前詞否認犯罪，為無理由，應予駁回。
三、據上論斷，應依刑事訴訟法第三百六十八條，判決如主文。
本案經檢察官戊○○到庭執行職務。
中      華      民      國　  　九十一   年      十二     月     四 　  日
                                    臺灣高等法院臺中分院刑事第八庭
                                          審判長法  官  羅  得  村
                                                法　官  黃　文　進
                                                法　官  陳  毓  秀
右正本證明與原本無異。
不得上訴。
                                                書記官  吳　宗  玲
中      華      民      國　  　九十一   年      十二     月     四 　  日
附錄論罪科刑主要法條：
刑法第二百七十七條第一項
傷害人之身體健康者，處三年以下有期徒刑、拘役或一千元以下罰金。
刑法第三百五十四條
毀棄、損壞前二條以外之他人之物，或致令不堪用，足以生損害公眾或他人者，處二
年以下有期徒刑、拘役或五百元以下罰金。
                                                                        Ｉ
